# JOÃO VICTOR FLORES COSTA

#### DESENVOLVEDOR

#### CONTATO

(11) 95445 - 4975

victorjoao7579@gmail.com

Rua Josué Carmino Bruno, 163 - Jd Aricanduva - São Paulo

) www.linkedin.com/in/joão-v-f-costa/

#### SKILLS

- Análise e Desenvolvimento de Sistemas
- Java
- Linguagem C
- Inglês Intermediário
- Pacote Office
- Windows
- WEB Design
- JAVA Script
- HTML CSS

# EDUCAÇÃO

 Universidade Cidade de S\u00e3o Paulo (UNICID)

ANÁLISE E DESENVOLVIMENTO DE SISTEMAS I 2022 - até o momento

- Senai Conde José de Azevedo MECÂNICO DE MOTOS I Jan 2019 -Dez 2020
- Senai Roberto Simonsen
  TÉCNICO EM MECÂNICO
  INDUSTRIAL I Jan 2018 Mar 2020

### REFERÊNCIAS

#### Anderson Miranda

(11) 94795 - 9109

#### SOBRE MIM

Técnico em Mecânica com mais de 5 anos de experiência na área de manutenção, atuando em manutenções preditivas, preventivas e corretivas. Entre minhas características profissionais básicas encontram-se: adaptabilidade, responsabilidade, perfeccionismo, autoexigência, dedicação ao trabalho e bom relacionamento interpessoal.

Atualmente cursando Graduação em Análise e Desenvolvimento de Sistemas, e em busca de uma oportunidade de estágio na área de T.I e de novos desafios coloco-me à disposição para mais esclarecimentos em uma eventual entrevista.

## EXPERIÊNCIA PROFISSIONAL

# **ARFAM SOLUÇÕES**

TÉCNICO EM REFRIGERAÇÃO

Fev 2022 - Até o momento

Gestão de equipe para manutenção e instalação de máquinas de ar condicionado, solução nos problemas das máquinas através de manutenção preventiva e corretiva.

#### **SARCON**

TÉCNICO EM REFRIGERAÇÃO

Jan 2021 - Jan 2022

Manutenção nos equipamentos de ar condicionado e instalações de clínicas hospitalares, com o objetivo de localizar, inspecionar e monitorar constantemente possíveis falhas e problemas.

#### START INFORMÁTICA

AUXILIAR DE INFORMÁTICA

Mar 2015 - Jan 2017

Instalação de Softwares e realização das manutenções necessárias para computadores e notebooks, além de separar pedidos e emitir notas ficais para compradores de produtos de informática, como computadores e acessórios. Atuação na recepção dos clientes.